【裁判字號】    92,易,908
【裁判日期】    920403
【裁判案由】    毒品危害防制條例
【裁判全文】
臺灣板橋地方法院刑事判決                          九十二年度易字第九八號
    公  訴  人  臺灣板橋地方法院檢察署檢察官
    被      告  甲○○
右列被告因違反毒品危害防制條例案件，經檢察官提起公訴（九十二年度毒偵字第三
三八號），本院判決如左：
    主  文
甲○○施用第一級毒品，累犯，處有期徒刑柒月，扣案之海洛因壹包（驗餘淨重零點
陸玖公克）沒收銷燬；又連續施用第二級毒品，累犯，處有期徒刑肆月，扣案之安非
他命壹包（淨重貳點捌伍公克）、安非他命殘渣袋貳包（內含安非他命殘渣）均沒收
銷燬。應執行有期徒刑玖月，扣案之海洛因壹包（驗餘淨重零點陸玖公克）、安非他
命壹包（淨重貳點捌伍公克）、安非他命殘渣袋貳包（內含安非他命殘渣）均沒收銷
燬。
    事  實
一、甲○○曾於民國（下同）八十二年間因違反麻醉藥品管理條例等案件，經臺灣嘉
    義地方法院判處應執行有期徒刑五年七月確定，嗣入獄執行，並於八十四年四月
    二十二日假釋出監，惟復經撤銷假釋而入獄執行殘刑，甫於九十一年六月二十日
    縮短刑期執行完畢出監，其前因施用毒品案件，經臺灣臺南地方法院依檢察官聲
    請以八十八年度毒聲字第一一八四號裁定甲○○應送勒戒處所觀察、勒戒，臺灣
    臺南地方法院檢察署及臺灣嘉義地方法院檢察署分別依該裁定將甲○○二度送觀
    察勒戒後，均無繼續施用毒品之傾向，由臺灣臺南地方法院檢察署檢察官於八十
    七年九月二十九日以八十七年度偵緝字第二七三號不起訴處分書，及臺灣嘉義地
    方法院檢察署檢察官於八十八年七月五日以八十八年度偵字第四０四四、四０四
    五號不起訴處分書為不起訴處分在案，詎甲○○猶不知悔改，基於施用第一級毒
    品海洛因之犯意，於九十二年一月十四日，在其位於臺北縣五股鄉○○路○段五
    七七巷九七號七樓之住處，以將海洛因攙在香煙內吸用之方式，施用海洛因一次
    ；甲○○又基於施用第二級毒品安非他命之概括犯意，自九十一年十一月初起，
    至九十二年一月十三日（起訴書誤載為九十二年一月三日）止，連續在其位於臺
    北縣五股鄉○○路○段五七七巷九七號七樓之住處，以將安非他命置於玻璃球內
    燒烤而吸取煙霧之方式，施用安非他命多次，約二至三天施用一次。嗣於九十二
    年一月十五日二十三時三十分許，在臺北縣板橋市○○街七十三巷十九之二號，
    為警查獲甲○○，並在甲○○身上查獲第一級毒品海洛因一包（驗餘淨重零點陸
    玖公克）及第二級毒品安非他命一包（淨重貳點捌伍公克）、安非他命殘渣袋二
    包（內含安非他命殘渣），嗣甲○○於九十二年一月十六日經本院以九十二年度
    毒聲字第一八二號裁定令入戒治處所施以強制戒治。
二、案經臺北縣政府警察局新莊分局報請臺灣板橋地方法院檢察署檢察官偵查起訴。
    理  由
一、右揭事實，業據被告甲○○於本院審理時坦承不諱，復有扣案之安非他命一包（
    淨重貳點捌伍公克）、安非他命殘渣袋二包（內含安非他命殘渣）足資佐證，而
    扣案之白粉一包，經送法務部調查局鑑定，確含有海洛因成分，此有法務部調查
    局調科壹字第０六０００六九六三號鑑定通知書一份在卷足憑。又被告於九十二
    年一月十五日為警查獲後在警局所採尿液，經送請臺灣檢驗科技股份有限公司鑑
    定，均呈甲基安非他命陽性反應及嗎啡陽性反應，此有臺灣檢驗科技股份有限公
    司九十二年一月三十日濫用藥物尿液檢驗報告書一份附於本院卷可憑。又查，被
    告前因施用毒品案件，經臺灣臺南地方法院依檢察官聲請以八十八年度毒聲字第
    一一八四號裁定甲○○應送勒戒處所觀察、勒戒，臺灣臺南地方法院檢察署及臺
    灣嘉義地方法院檢察署分別依該裁定將甲○○二度送觀察勒戒後，均無繼續施用
    毒品之傾向，由臺灣臺南地方法院檢察署檢察官於八十七年九月二十九日以八十
    七年度偵緝字第二七三號不起訴處分書，及臺灣嘉義地方法院檢察署檢察官於八
    十八年七月五日以八十八年度偵字第四０四四、四０四五號不起訴處分書為不起
    訴處分在案，有臺灣臺南地方法院檢察署八十七年度偵緝字二七三號不起訴處分
    書電腦列印本一份（見偵查卷第六十頁）及臺灣高等法院被告全國前案紀錄表、
    本院法務部在監在押資料表各一份（附於本院卷）在卷足憑，被告因三犯本件施
    用毒品犯行，嗣於九十二年一月十六日經本院以九十二年度毒聲字第一八二號裁
    定令被告入戒治處所施以強制戒治等情，亦有本院九十二年度毒聲字一八二號裁
    定正本一份附於偵查卷可憑。是本件事證明確，被告犯行堪以認定，應予依法論
    處。
二、核被告所為，係犯毒品危害防制條例第十條第一項之施用第一級毒品罪及同條例
    第十條第二項之施用第二級毒品罪。其持有海洛因及安非他命之低度行為，為施
    用之高度行為所吸收，不另論罪。又被告先後多次施用第二級毒品安非他命，時
    間緊接，犯罪構成要件亦相同，顯係基於概括之犯意而為，應依刑法第五十六條
    連續犯之規定論以一罪，並加重其刑。復查，被告曾於八十二年間因違反麻醉藥
    品管理條例等案件，經臺灣嘉義地方法院判處應執行有期徒刑五年七月確定，嗣
    入獄執行，並於八十四年四月二十二日假釋出監，惟復經撤銷假釋而入獄執行殘
    刑，甫於九十一年六月二十日縮短刑期執行完畢出監，有臺灣板橋地方法院檢察
    署刑案資料查註紀錄表及臺灣高等法院被告全國前案紀錄表各一份可按，其於五
    年之內再犯有期徒刑以上之施用第一級毒品罪及施用第二級毒品罪，為累犯，應
    依刑法第四十七條之規定加重其刑，並就被告所犯施用第二級毒品罪部分，遞加
    重其刑。而被告所犯前開施用第一級毒品罪及施用第二級毒品安非他命罪二罪間
    ，犯意各別，構成要件互異，應予分論併罰。爰審酌被告前已因施用毒品，在經
    二度送觀察、勒戒，因無繼續施用毒品之傾向，由檢察官為不起訴處分後，復觸
    犯前揭二罪，惟念其犯行係戕害其自身，對社會治安尚非危害甚鉅，暨其犯罪之
    動機、目的、手段、所生危害等一切情狀，分別量處如主文所示之刑，並定其應
    執行刑，以示懲儆。又扣案之海洛因一包（驗餘淨重零點陸玖公克）及安非他命
    一包（淨重貳點捌伍公克）、安非他命殘渣袋二包（內含安非他命殘渣），係查
    獲之毒品，不問屬於犯人與否，均應依毒品危害防制條例第十八條第一項前段之
    規定宣告沒收銷燬。
三、至被告所犯施用第一級毒品海洛因犯行，雖未經檢察官提起公訴，惟與檢察官所
    起訴之被告持有第一級毒品海洛因行為，有實質上一罪之吸收犯關係，基於審判
    不可分原則，本院自得併予審究，復此敘明。
四、又公訴人另認被告於九十二年一月十五日十一時三十分許，經警查獲，並扣得第
    一級毒品海洛因一包，因認被告另涉毒品危害防制條例第十一條第一項之持有第
    一級毒品罪嫌云云；惟被告於本院審理時業已供承其確有於九十二年一月十四日
    施用海洛因，且係以扣案之海洛因施用等情（見本院九十二年三月二十日審判筆
    錄），而被告於九十二年一月十五日為警查獲後在警局所採尿液，經送請臺灣檢
    驗科技股份有限公司鑑定，亦呈嗎啡陽性反應，此有臺灣檢驗科技股份有限公司
    九十二年一月三十日濫用藥物尿液檢驗報告書一份附於本院卷可憑，顯見被告持
    有扣案之海洛因，係其施用海洛因之部分行為，是本件被告雖有公訴人所指之持
    有第一級毒品海洛因行為，惟係屬被告所犯前揭施用第一級毒品罪之部分行為，
    應為施用第一級毒品海洛因行為所吸收，自不另論罪，本應為無罪之諭知，惟此
    部分與前揭被告所犯施用第一級毒品罪部分，有實質上一罪之吸收犯關係，爰不
    另為無罪之諭知，附此敘明。
據上論斷，應依刑事訴訟法第二百九十九條第一項前段，毒品危害防制條例第十條第
一項、第二項、第十八條第一項前段，刑法第十一條前段、第五十六條、第四十七條
、第五十一條第五款，判決如主文。
本案經檢察官吳宗光到庭執行職務
中      華      民      國    九十二    年      四      月      三      日
                                  臺灣板橋地方法院刑事第六庭
                                          法  官  林海祥
右正本證明與原本無異。
如不服本判決，應於判決送達後十日內，向本院提出上訴狀。
                                          書記官  陳映孜
中      華      民      國    九十二    年      四      月      三      日
附錄本案論罪科刑主要法條：
毒品危害防制條例第十條
施用第一級毒品者，處六月以上五年以下有期徒刑。
施用第二級毒品者，處三年以下有期徒刑。


司法院資訊處製作；財團法人民間司法改革基金會備份。
